臺灣基隆地方法院刑事判決　　　　　　　 96年度易字第780號
公　訴　人　臺灣基隆地方法院檢察署檢察官
被　　　告　甲○○
上列被告因竊盜案件，經檢察官提起公訴（96年度偵字第5451號
），因被告於本院準備程序中為有罪之陳述，經改以簡式審判程
序審理，判決如下：
    主  文
甲○○犯竊盜罪，共拾壹罪，均為累犯，各處有期徒刑參月，應
執行有期徒刑貳年。
    事實及理由
一、本件犯罪事實、證據及所犯法條除下列應予補充或更正外，
    其餘均引用檢察官起訴書（如附件）之記載：(1)犯罪事實欄
    一第 6行「甫於96年8月19日」等字更正為「甫於96年8月20
    日」，(2)犯罪事實欄一第 7行「竟意圖為自己不法之所有」
    等字補充為「竟分別基於意圖為自己不法之所有」，(3)犯罪
    事實欄一倒數第4行「聲請簡易判決處刑」等字後補充「，
    經本院以96年度基簡字1227號判處有期徒刑 3月，如易科罰
    金以新臺幣1000元折算 1日」等字，(4)犯罪事實欄一最末增
    列「戊○○遭竊財物約共值新臺幣（下同） 12000元、乙○○遭竊財物約共值4000元、己○○所失財物約值2000元」等
    字，(5)起訴書附表編號二、三、五、六、十、十一之犯罪時
    間欄均補充「白天某時」，(6)起訴書附表編號七、八、九之
    犯罪時間欄均補充「夜間6、7時許」，犯罪地點欄均補充「
    夜間無人居住之建築物」，(7)證據欄補充「被告於本院中之
    自白」。
二、爰審酌被告於執行完畢後不滿 1月竟又為本件11次之竊盜犯
    行，惡性非輕，所竊財物價值雖非鉅，然尚未為任何賠償，
    及犯後坦承犯行等一切情狀，分別量處如主文所示之刑，並
    定其應執行刑，以資懲儆。
三、據上論斷，應依刑事訴訟法第273條之1第1項、第299條第1
    項前段、第 310條之2、第454條，刑法第320條第1項、第47
    條第1項、第51條第5款，刑法施行法第1條之1，判決如主文
    。
本案經檢察官丙○○到庭執行職務。
中　　華　　民　　國　　96　　年　　12　　月　　31　　日
                  刑事第三庭法    官  鄭培麗
以上正本證明與原本無異。
如不服本判決應於收受本判決後10日內向本院提出上訴書狀，敘
述上訴理由，其未敘述上訴理由者，並得於提起上訴後10日內向
本院補提理由書狀（均須按他造當事人之人數附繕本）「切勿逕
送上級法院」。
中　　華　　民　　國　　96　　年　　12　　月　　31　　日
                            書 記 官  潘端典
附錄論罪法條：
中華民國刑法第320條
（普通竊盜罪、竊佔罪）
意圖為自己或第三人不法之所有，而竊取他人之動產者，為竊盜
罪，處 5 年以下有期徒刑、拘役或 5 百元以下罰金。
意圖為自己或第三人不法之利益，而竊佔他人之不動產者，依前
項之規定處斷。
前二項之未遂犯罰之。
附件：
臺灣基隆地方法院檢察署檢察官起訴書
　　　　　　　　　　　　　　　　　　　96年度偵字第5451號
　　被　　　告　甲○○　男　34歲（民國○○年○月○日生）
　　　　　　　　　　　　住基隆市○○區○○路161巷16之2號
　　　　　　　　　　　　國民身份證統一編號：Ｚ000000000號
上列被告因竊盜案件，業經偵查終結，認應提起公訴，茲將犯罪
事實及證據並所犯法條分敘如下：
        犯罪事實
一、甲○○曾因竊盜及施用第一、二級毒品案件，經臺灣基隆地
    方法院分別判處有期徒刑8月、5月、3 月，並定應執行有期
    徒刑1年2月確定，於民國94年1月12日入監服刑，95年1月27
    日縮短刑期假釋出獄後，復因再犯施用第一級毒品案件，經
    判處有期徒刑7 月，並經判決撤銷假釋，於95年10月16日入
    監執行殘刑及徒刑，甫於96年8 月19日執行完畢出獄，詎仍
    不知悔改；甲○○於出獄後，因無工作，缺錢花用，竟意圖
    為自己不法之所有，騎乘其所有LR5-01 5號機車，至基隆市
    各處搜尋可得行竊之財物，而於附表所示之時間、地點，徒
    手竊取附表所示戊○○、己○○、庚○○、乙○○等人所有
    或所管領之物，得手後，搬運至LR5─015號機車上，再載運
    至附表所示之「勤成五金行」、「泰源號」等廢鐵舊貨回收
    商處，變賣予不知情之柯敏雄、楊滿，所得共計約新台幣（
    下同）七千餘元，並將所得款項花用一空。嗣因甲○○於96
    年10月15日上午11時10分許，騎乘前述機車載運白鐵管11支
    （係甲○○於同日10時30分許，在基隆市○○路 120號後門
    陽台行竊所得），在基隆市○○路、忠三路口，為警發現可
    疑而遭警盤查，經甲○○坦承11支白鐵管係行竊而來（此部
    分業據警於同年10月16日以現行犯移送本署，由本署信股以
    96年度速偵字第 441號聲請簡易判決處刑），並經警依警用
    查贓系統之電腦登錄資料查詢結果，提示附表所示以甲○○
    名義登記之變賣白鐵、電線等登記紀錄，經甲○○坦承均係
    行竊所得，並帶同警方至行竊地點查證，始悉上情。
二、案經基隆市警察局第一分局報告偵辦。
      證據並所犯法條
一、上揭犯罪事實，業據被告甲○○於警詢、偵訊時均坦承無誤
    ，核與被害人戊○○、己○○、庚○○、乙○○及證人柯敏
    雄、楊滿等人於警詢所述情形相符，並有警局「登錄資料查
    詢結果」、現場照片、泰源號及勤成五金行回收登記表等資
    料附卷足憑，本件事證明確，被告竊盜犯行堪以認定。
二、核被告甲○○所為，均係涉犯刑法第320條第1項之竊盜罪嫌
    。被告所犯附表11次竊盜犯行，犯意個別、犯罪時間並非密
    接，地點不同，為數罪，請予以分論併罰。又被告曾受徒刑
    之執行完畢，有本署刑案資料查註紀錄表在卷足憑，5 年以
    內，故意再犯本件有期徒刑以上之罪，為累犯，請依同法第
    47 條第1項規定加重其刑。
三、依刑事訴訟法第251條第1項提起公訴。
    此　  致
臺灣基隆地方法院
中　　華　　民　　國　　96　　年　　11　　月　　22　　日
　　　　　　　　　　　　　　　檢察官　丁　○　○
本件正本證明與原本無異
中　　華　　民　　國　　96　　年　　11　　月　　28　　日
　　　　　　　　　　　　　　　書記官　何　淑　貞
附錄所犯法條：
中華民國刑法第320條第1項
    意圖為自己或第三人不法之所有，而竊取他人之動產者，為
    竊盜罪，處5年以下有期徒刑、拘役或5百元以下罰金。
附表
┌─┬─────┬───────┬────┬───────┬───────────┐
│  │犯罪時間  │犯  罪  地  點│被 害 人│行  竊  財  物│備                  註│
├─┼─────┼───────┼────┼───────┼───────────┤
│一│96年9月13 │基隆市○○街  │戊○○  │電線35公斤、白│載運至基隆市○○○路  │
│  │日上午    │217-4號「台北 │        │鐵（熱水管）4 │113巷13號「 勤成五金行│
│  │          │大國」社區地下│        │公斤          │」變賣                │
│  │          │室停車場      │        │              │                      │
├─┼─────┼───────┼────┼───────┼───────────┤
│二│96年9月15 │基隆市○○街  │己○○  │白鐵製攤架共9 │載運至基隆市○○路23號│
│  │日        │309號地下室停 │        │公斤          │之「泰源號」變賣，得款│
│  │          │車場          │        │              │2百元                 │
├─┼─────┼───────┼────┼───────┼───────────┤
│三│96年9月19 │停放於基隆市安│不詳    │白鐵門25公斤  │載運至「勤成五金行」變│
│  │日        │一路75號前之不│        │              │賣                    │
│  │          │明車號貨車上  │        │              │                      │
├─┼─────┼───────┼────┼───────┼───────────┤
│四│96年9月20 │基隆市○○路  │庚○○  │白鐵製冷卻管18│同上                  │
│  │日上午11時│314號「順德車 │        │公斤（價值約5 │                      │
│  │許        │床工廠」門口  │        │千元）        │                      │
├─┼─────┼───────┼────┼───────┼───────────┤
│五│96年9月22 │基隆市○○街  │戊○○  │白鐵製熱水管9 │同上                  │
│  │日        │217-5號「台北 │        │公斤          │                      │
│  │          │大國」社區地下│        │              │                      │
│  │          │室停車場      │        │              │                      │
├─┼─────┼───────┼────┼───────┼───────────┤
│六│96年9月24 │基隆市○○街  │戊○○  │電線40公斤    │同上                  │
│  │日        │217-4號「台北 │        │              │                      │
│  │          │大國」社區地下│        │              │                      │
│  │          │室停車場      │        │              │                      │
├─┼─────┼───────┼────┼───────┼───────────┤
│七│96年9月26 │基隆市○○路  │乙○○  │鐵61公斤      │同上                  │
│  │日        │750-1號「慶南 │        │鐵135公斤     │                      │
│  │          │汽車修理廠」  │        │白鐵9公斤     │                      │
├─┼─────┼───────┼────┼───────┼───────────┤
│八│96年9月27 │基隆市○○路  │乙○○  │鐵26公斤      │同上                  │
│  │日        │750-1號「慶南 │        │              │                      │
│  │          │汽車修理廠」  │        │              │                      │
├─┼─────┼───────┼────┼───────┼───────────┤
│九│96年9月28 │基隆市○○路  │乙○○  │白鐵16公斤    │同上                  │
│  │日        │750-1號「慶南 │        │              │                      │
│  │          │汽車修理廠」  │        │              │                      │
├─┼─────┼───────┼────┼───────┼───────────┤
│十│96年9月29 │基隆市○○街  │戊○○  │銅線28公斤    │同上                  │
│  │日        │217-4號「台北 │        │              │                      │
│  │          │大國」社區地下│        │              │                      │
│  │          │室停車場      │        │              │                      │
├─┼─────┼───────┼────┼───────┼───────────┤
│十│96年10月1 │基隆市○○街  │戊○○  │白鐵製熱水管9 │同上                  │
│一│日        │217-4號「台北 │        │公斤、12公斤、│                      │
│  │          │大國」社區地下│        │14公斤        │                      │
│  │          │室停車場      │        │              │                      │
└─┴─────┴───────┴────┴───────┴───────────┘
